臺灣板橋地方法院民事判決　　　　　　　　　　　　　　九十三年度勞訴字第六號
　　原　　　告　己○○
　　　　　　　　庚○○
　　　　　　　　戊○○
　　右　一　人
　　訴訟代理人　丁○○
　兼右三人共同
　　訴訟代理人　丙○○
　　被　　　告　滿天旗幟有限公司
　兼法定代理人　乙○○
　　右二人共同
　　訴訟代理人　甲○○
右當事人間請求給付薪資等事件，於民國九十三年六月二十三日言詞辯論終結，本院
判決如左：
    主    文
被告滿天旗幟有限公司應給付原告己○○新台幣拾伍萬肆仟捌佰拾元、原告庚○○新台幣萬伍仟元、原告戊○○新台幣萬伍仟元、原告丙○○新台幣壹拾貳萬
貳仟捌佰拾元，及均自民國九十二年十二月十日起至清償日止按年息百分之五計
算之利息。
原告其餘之訴駁回。
訴訟費用由被告滿天旗幟有限公司負擔。
本判決得假執行。
    事    實
甲、原告方面：
一、聲明：
（一）被告應連帶給付原告己○○新台幣（下同）三十五萬四千八百三十三元，及自
      訴狀繕本送達翌日起至清償日止，按年息百分之五計算之利息。
（二）被告應連帶給付原告庚○○三萬五千元，及自訴狀繕本送達翌日起至清償日止
      ，按年息百分之五計算之利息。
（三）被告應連帶給付原告戊○○三萬五千元，及自訴狀繕本送達翌日起至清償日止
      ，按年息百分之五計算之利息。
（四）被告應連帶給付原告丙○○十二萬二千八百三十三元，及自訴狀繕本送達翌日
      起至清償日止，按年息百分之五計算之利息。
二、陳述：
（一）原告等均係被告滿天旗幟有限公司（下稱：被告公司）之受雇員工，因該公司
      負責人即被告乙○○在外積欠債務，自民國九十二年七月初即不見蹤影，原告
      七、八月薪資均未發放，被告公司並經臺北縣政府認定歇業，原告等並曾向臺
      北縣政府申請協調，惟因被告未出席而無結果，爰依僱傭契約之法律關係，請
      求被告連帶給付原告等如下述所示之薪資及資遣費。
（二）茲詳列請求金額如下：
  １、己○○：
    (1)薪資：九十二年六月、七月薪資共七萬四千五百元。
    (2)資遣費：自八十七年十月二十一日至被告公司任職，迄至九十二年八月六日歇
      業為止，年資共計四年十月，以每月薪資五萬八千元計算，共計二十八萬三百
      三十三元。
  ２、庚○○：九十二年六月、七月薪資共三萬五千元。
  ３、戊○○：九十二年六月、七月薪資共三萬五千元。
  ４、丙○○：
    (1)薪資：九十二年六月、七月薪資共二萬九千五百元。
    (2)資遣費：自八十九年九月七日至被告公司任職，迄至九十二年八月六日歇業為
      止，年資共計二年十一月，以每月薪資三萬二千元計算，共計九萬三千三百三
      十三元。
三、證據：提出臺北縣政府函一份、臺北縣政府協調紀錄二份、打卡表一份、扣繳憑
    單、薪資袋、投保紀錄等件（以上均影本）為證。
乙、被告方面：
一、聲明：原告之訴駁回。
二、陳述：對於原告之主張無意見，原本公司結束營業時，尚有一筆款項要給原告，
    但後來該筆則被領走，希望原告能撤回本件訴訟。
三、證據：未提出任何證據以資佐證。
    理    由
一、原告主張被告公司有積欠其等薪資或資遣費之事實，業據提出臺北縣政府函一份
    、臺北縣政府協調紀錄二份、打卡表一份、扣繳憑單、薪資袋、投保紀錄等件影
    本為證，被告就此亦不爭執，原告此部分之主張為可採信。
二、原告雖又主張：被告乙○○為被告公司之負責人，應對原告負連帶責任等情。然
    查，民法第二十八條係規定法人因其董事執行職務，所加害於他人之損害，法人
    與行為人負連帶賠償責任，公司法第二十三條則規定：「公司負責人對於公司業
    務之執行，如有違反法令致他人受有損害時，對他人應與公司負連帶賠償之責。
    」，依原告所陳，其所受無法取得未給付工資、資遣費等之損害，係因被告公司
    債務不履行所致，而非被告乙○○有何執行職務侵害原告權利之情，其要求公司
    負責人共負賠償責任，適屬相反，與該條規定不合，故其主張被告乙○○應連帶
    給付未給付工資、資遣費等之損害，自不應准許。
三、從而，原告請求被告公司應給付：（一）原告己○○三十五萬四千八百三十三元
    、（二）原告庚○○三萬五千元、（三）原告戊○○三萬五千元、（四）原告丙○○十二萬二千八百三十三元，以上並均自訴狀繕本送達翌日即九十二年十二月
    十日起至清償日止，按年息百分之五計算之利息，即屬正當，應予准許。逾此部
    分之請求（即請求被告乙○○連帶給付部分），為無理由，應予駁回。
四、又本件所命被告公司給付各原告之金額均未逾五十萬元，依民事訴訟法第三百八
    十九條第一項第五款規定，法院應依職權宣告假執行。
五、結論：原告之訴為一部有理由、一部無理由，依民事訴訟法第七十九條、第三百
    八十九條第一項第五款，判決如主文。
中　　　華　　　民　　　國　　九十三　　年　　　七　　　月　　  三十　　日
                                臺灣板橋地方法院民事第一庭
                                    法  官  邱靜琪
右為正本係照原本作成
如對本判決上訴，須於判決送達後廿日內向本院提出上訴狀
中　　　華　　　民　　　國　　九十三　　年　　　七　　　月　　  三十　　日
                                    書記官  白俊傑
